臺灣臺北地方法院民事判決　　　　　　　93年度訴字第4947號
原　　　告　　寶華商業銀行股份有限公司
　　　　　　　（原名：泛亞商業銀行股份有限公司）
法定代理人　　劉維琪
訴訟代理人　　黃士馨
被　　　告　　集皇鋼模有限公司
兼法定代理人　乙○○
被　　　告　　丙○○
被　　　告　　嘉陞科技股份有限公司
法定代理人　　林祈甫　　　　原.
被　　　告　　耀岑企業有限公司
兼法定代理人　甲○
上列當事人間請求清償借款等事件，本院於民國九十四年三月九
日言詞辯論終結，判決如下：
    主    文
被告集皇鋼模有限公司、乙○○、丙○○應連帶給付原告新臺幣
壹拾萬零佰玖拾壹元，及如附表一之編號１所示之利息與違約
金。
被告集皇鋼模有限公司、乙○○、甲○應連帶給付原告新臺幣壹
佰貳拾玖萬壹仟零拾肆元，及如附表一之編號２所示之利息與
違約金。
被告嘉陞科技股份有限公司、燿岑企業有限公司各應給付原告如
附表二所示之各該票載金額，及自附表二所示之各該利息起算日
起至清償日止，均按年息百分之六計算之利息。
前三項被告其中任一被告給付時，其餘於該給付範圍內同免責任
。
訴訟費用由被告集皇鋼模有限公司、乙○○、甲○連帶負擔百分
之九十，丙○○連帶負擔百分之六、餘由被告嘉陞科技股份有限
公司、燿岑企業有限公司各負擔百分之二。
本判決第一項於原告以新臺幣萬仟元為被告集皇鋼模有限公
司、乙○○、丙○○供擔保後，得假執行。
本判決第二項於原告以新臺幣肆拾萬壹仟元為被告集皇鋼模有
限公司、乙○○、甲○供擔保後，得假執行。
    事實及理由
壹、原告起訴主張：
一、被告集皇鋼模有限公司（下稱被告集皇公司）於民國九十一
    年八月十九日邀同被告乙○○、丙○○為連帶保證人，簽立
    放款借據向原告寶華商業銀行股份有限公司更名前之泛亞商
    業銀行股份有限公司借款新臺幣（下同）七十萬元（下稱系
    爭第一筆借款），約定借款期限為二年，利息按年息百分之
    十二固定計算，共分二十四期，按月平均攤還本息。嗣被告
    集皇公司復於九十二年十月七日邀同被告乙○○、甲○為連
    帶保證人，簽立放款借據向原告借款二百萬元（下稱系爭第
    二筆借款），約定借款期限為三年，利息按年息百分之十固
    定計算，共分三十六期，按月平均攤還本息。兩造就系爭第
    一筆及第二筆借款均約定遲延履行時，除仍按上開利率計息
    外，逾期在六個月以內者，按上開利率百分之十，逾期在六
    個月以上者，按上開利率百分之二十加計違約金，如未依約
    清償，喪失期限利益，視同全部到期。詎被告集皇公司就系
    爭第一筆借款，自九十三年五月四日即未依約繳付本息，尚
    欠如附表一編號１所示之本金、利息與違約金；就系爭第二
    筆借款，則自九十三年五月八日即未依約繳付本息，尚欠如
    附表一編號２所示之本金、利息與違約金；而被告乙○○、
    丙○○及甲○等三人分別為系爭第一筆及第二筆借款之連帶
    保證人，應各就上開二筆借款負連帶清償責任。爰依消費借
    貸、連帶保證關係起訴請求，除供擔保金額外，並分別聲明
    如主文第一項、第二項所示。
二、另原告執有分別由被告嘉陞科技股份有限公司（下稱被告嘉
    陞公司）、被告燿岑企業有限公司（下稱被告燿岑公司）所
    簽發，如附表二所載，經被告集皇公司背書，用以清償系爭
    第一筆及第二筆借款之支票四紙，詎原告分別於附表二所載
    利息起算日為付款之提示，均不獲兌現，爰依票據法第一百
    四十四條準用同法第九十六條規定，及不真正連帶債務之法
    律關係，分別請求被告嘉陞公司、燿岑公司給付各該票款，
    並聲明如主文第三項所示。
貳、被告甲○自認渠為系爭第二筆借款之連帶保證人，且對於原
    告之請求予以認諾。
、被告集皇公司、乙○○、丙○○、嘉陞公司等均未於言詞辯
    論期日到場，亦未提出書狀作何聲明或陳述。
肆、得心證之理由：
一、本件依兩造約定書第十三條第二項約定，合意由本院為第一
    審管轄法院，故本院有管轄權。又被告集皇公司、乙○○、
    丙○○、嘉陞公司等均未於言詞辯論期日到場，核無民事訴
    訟法第三百八十六條所列各款情形，爰依原告之聲請，由其
    一造辯論而為判決。
二、本件原告起訴主張之事實，已據其提出放款借據二紙、約定
    書六份、支票及退票理由單各四份、一般放款全部查詢單六
    紙等件為證，被告甲○並就原告請求之聲明第二項（即主文
    第二項）予以認諾，原告之主張核與上開證物相符，而其餘
    被告均已於相當時期受合法之通知，既未於言詞辯論期日到
    場，復未提出準備書狀爭執，依民事訴訟法第二百八十條第
    三項前段、第一項前段規定，視同自認，是原告主張之事實
    ，自堪信為真實。
三、按消費借貸之借用人應於約定期限內，返還與借用物種類、
    品質、數量相同之物，民法第四百七十八條前段定有明文；
    又所謂連帶保證，係指保證人與主債務人就債務之履行，對
    於債權人各負全部給付之責任者而言，是連帶保證債務之債
    權人得同時或先後向保證人為全部給付之請求。再按遲延之
    債務，以支付金錢為標的者，債權人得請求依法定利率計算
    之遲延利息。但約定利率較高者，仍從其約定利率；當事人
    得約定債務人於債務不履行時，應支付違約金，民法第二百
    三十三條第一項、第二百五十條第一項分別定有明文。另票
    據法第一百二十六條亦規定，發票人應照支票文義擔保支票
    之支付。經查，本件被告集皇公司向原告之借款未依約清償
    ，喪失期限利益、視為全部到期，而被告乙○○、丙○○、
    甲○等三人各應就系爭第一筆、第二筆借款，負連帶保證之
    債務，均已如前述，揆諸上開說明及規定，被告集皇公司、
    乙○○、丙○○及甲○等自應就系爭第一筆、第二筆借款，
    分別負連帶清償責任。另被告嘉陞公司、燿岑公司分別簽發
    如附表二所示之支票四紙，屆期經原告提示，均不獲兌現，
    依上開票據法規定，被告嘉陞公司、燿岑公司自應分別就如
    附表二所示各該支票票款，負給付之責。從而，原告依消費
    借貸、連帶保證、票據及不真正連帶之法律關係，分別請求
    如主文第一項、第二項所示，均為有理由，應予准許。
四、另原告陳明就被告集皇公司、乙○○及丙○○部分，願供擔
    保請求宣告假執行，核無不合，茲酌定相當之擔保金額，予
    以准許。又本件主文第二項關於被告甲○部分，係本於被告
    周建華之認諾之判決，應依職權宣告假執行。
伍、據上論結，本件原告之訴為有理由，依民事訴訟法第三百八
    十五條第一項前段、第八十五條第二項、第三百八十九條第
    一項第一款、第三百九十條第二項，判決如主文。
中　　華　　民　　國　　94　　年　　3 　　月　　30　　日
                  民事第六庭    法　官　楊晉佳
以上正本係照原本作成。
如不服本判決應於送達後二十日內依對造人數檢具繕本向本院提
出上訴狀上訴於臺灣高等法院。
中　　華　　民　　國　　94　　年　　3 　　月　　30　　日
                                書記官  朱俶伶
